【裁判字號】    98,簡抗,6
【裁判日期】    980511
【裁判案由】    損害賠償
【裁判全文】
臺灣新竹地方法院民事裁定               98年度簡抗字第6號
抗  告  人
即  原  告  乙○○
                        4號
相  對  人
即  被  告  甲○○
                        號之5.
上列當事人間請求損害賠償事件，抗告人對於本院新竹簡易庭民
國98年4 月15日98年度竹簡調字第95號所為裁定，提起抗告，本
院裁定如下：
    主  文
原裁定廢棄。
    理  由
一、按認抗告為有理由者，應廢棄原裁定，自為裁定；必要時得
    命原法院或審判長更為裁定。又對於簡易程序第一審裁判之
    抗告程序，準用第四編抗告程序之規定，民事訴訟法第492
    條第2 項及第436 條之1 第3 項分別定有明文。次按因侵權
    行為涉訟者，得由行為地之法院管轄；又共同訴訟之被告數
    人，其住所不在一法院管轄區域內者，各該住所在地之法院
    俱有管轄權。但依第4 條至前條規定有共同管轄法院者，由
    該法院管轄，此為同法第15條第1 項及第20條所分別明定。
    再按因侵權行為涉訟者，得由行為地之法院管轄，民事訴訟
    法第15條第1 項定有明文，所謂行為地，凡為一部實行行為
    或其一部行為結果發生之地皆屬之（最高法院56年台抗第36
    9 號判例參照）。復按管轄權之有無，應依原告主張之事實
    ，按諸法律關於管轄之規定而為認定，與其請求之是否成立
    無涉（最高法院65年台抗字第162 號判例參照）。
二、抗告意旨略以：抗告人於民國（下同）97年5 月15日22時47
    分許起至翌日（即97年5 月16日）3 時許止，遭到犯罪集團
    之恐嚇，並恫嚇稱：若不依渠等指示將款項匯入指定帳戶，
    將對抗告人之家人不利等語，抗告人遂依其指示，將其存放
    於合作金庫商業銀行新竹科學園區分行帳號5643─765 ─25
    21 61 號之帳戶內，總計新台幣116,000 元之金錢，先後分
    8 次在新竹市以自動提款機轉帳至相對人之帳戶內，故本件
    侵權行為之結果發生地在新竹市，依民事訴訟法第15條之規
    定，本院應有管轄權，是抗告人向本院起訴並無管轄錯誤之
    違誤，爰請求將原裁定廢棄，並提出新竹市警察局第二分局
    埔頂派出所受理刑事案件報案三聯單、台灣高雄地方法院檢
    察署刑事傳票、抗告人之合作金庫銀行銀行活期儲蓄存款存
    摺封面影本、銀行存摺內頁影本等件為證。
三、經查，本件抗告人係基於侵權行為之法律關係起訴請求，而
    依其所主張之侵權行為事實，乃相對人基於幫助他人恐嚇取
    財之犯意，將所開立台灣郵政股份有限公司潭子郵局帳號00
    000000000000號之帳戶，販賣並交付予犯罪集團成員使用，
    嗣該集團成員利用相對人等人所提供之帳戶，向抗告人恫嚇
    ，造成抗告人心生畏懼，多次在新竹市以自動提款機轉帳方
    式，由伊所開立合作金庫商業銀行新竹科學園區分行帳號56
    43─765 ─252161號之帳戶內，將款項轉帳至犯罪集團成員
    所指定相對人之上開帳戶及其他指定之帳戶，並因此受有損
    害等情，揆諸首開說明意旨，抗告人所主張侵權行為結果發
    生地乃在新竹市，此即屬本院管轄區域內，是抗告人向本院
    新竹簡易庭起訴，於法尚無不合。原法院以相對人現居所及
    住所地均在台中縣，且侵權行為地在台中縣為由，裁定將
    本件移送臺灣台中地方法院，即有未洽，抗告意旨指摘原裁
    定不當，求予廢棄，為有理由，爰由本院將原裁定廢棄，由
    原審另為合法適當之處理。
四、據上論結，本件抗告為有理由．爰依法裁定如主文。
中    華    民    國    98    年    5     月    11    日
                  民事第一庭    審判長法  官  蔡孟芳
                                      法  官  黃珮禎
                                      法  官  高敏俐
以上正本係照原本作成。
本件裁定不得抗告。
中    華    民    國    98    年    5     月    11    日
                                      書記官  黎秀娟


司法院資訊處製作；財團法人民間司法改革基金會備份。
